臺灣板橋地方法院刑事判決　　　　　　　94年度訴字第1657號
公　訴　人　臺灣板橋地方法院檢察署檢察官
被　　　告　甲○○
義務辯護人　彭安國律師
上列被告因槍砲彈藥刀械管制案件，經檢察官提起公訴（94年度
偵字第10465 號），本院判決如下：
    主  文
甲○○連續未經許可，持有可發射子彈具有殺傷力之改造槍枝，
處有期徒刑年貳月，併科罰金新臺幣捌萬元，罰金如易服勞役
以新台幣玖佰元即銀元佰元折算壹日。扣案之可發射子彈具有
殺傷力之仿BERETTA 廠84型半自動手槍製造之金屬玩具手槍換裝
土造金屬槍管而成之改造槍枝壹支（槍枝管制編號：0000000000
號，含彈匣壹個）、可發射子彈具有殺傷力之仿WALTHER 廠
PPK/S 型半自動手槍製造之金屬玩具手槍換裝土造金屬槍管和保
險鈕而成之改造槍枝壹支（槍枝管制編號：0000000000號，含彈
匣壹個），及改造子彈顆（具直徑玖釐米金屬彈頭）均沒收。
    事  實
一、甲○○明知未經中央主管機關許可，不得持有可發射子彈具
    殺傷力之改造槍枝及子彈。竟基於持有可發射子彈具有殺傷
    力之改造槍枝之概括犯意及持有子彈之犯意，先於民國93
    年底某日，在臺北市○○○路、長春路口附近之紅茶店，以
    新臺幣（下同）30,000元之代價向年籍姓名不詳綽號「阿龍
    」之成年男子，購買可發射子彈具有殺傷力仿BERETTA 廠84
    型半自動手槍製造之金屬玩具手槍換裝土造金屬槍管而成之
    改造槍枝1 支（槍枝管制編號：0000000000號，含彈匣1 個
    ）及改造子彈5 顆（具直徑9 釐米金屬彈頭），即未經許可
    而持有之；約隔1 、2 星期後，復向前開綽號「阿龍」之人
    借得可發射子彈具有殺傷力仿WALTHER 廠PPK/S 型半自動手
    槍製造之金屬玩具手槍換裝土造金屬槍管和保險鈕而成之改
    造槍枝1 支（槍枝管制編號：0000000000號，含彈匣1 個）
    ，而未經許可持有之。嗣於94年6 月14日晚間甲○○攜帶前
    開可發射子彈具有殺傷力之改造槍枝2 支及改造子彈5 顆，
    搭乘陳佑祥所駕駛之車牌號碼DH-1976 號自用小客車，前往
    臺北縣永和市○○路○ 段找朋友聊天，並將前開槍枝及子彈
    放置在陳佑祥所有之背包中，自行下車訪友，且將前開背包
    留在車上。於同日23時34分許，為警在臺北縣永和市○○路
    ○ 段159 號前查獲不知情之陳佑祥及馮奕瑋，並在放置於前
    開自用小客車內陳佑祥之上揭背包中扣得上開可發射子彈具
    有殺傷力仿BERETTA 廠84型半自動手槍製造之金屬玩具手槍
    換裝土造金屬槍管而成之改造槍枝1 支（槍枝管制編號：
    0000000000 號 ，含彈匣1 個）、可發射子彈具有殺傷力仿
    WALTHER 廠PPK/S 型半自動手槍製造之金屬玩具手槍換裝土
    造金屬槍管和保險鈕而成之改造槍枝1 支（槍枝管制編號：
    0000000000 號 ，含彈匣1 個），及改造子彈5 顆（具直徑
    玖釐米金屬彈頭，鑑定時經採樣試射2 顆，餘3 顆）。
二、案經臺北縣政府警察局永和分局報告臺灣板橋地方法院檢察
    署檢察官偵查起訴。
    理  由
一、上揭事實，業據被告甲○○於本院審理中坦承不諱。核與同
    時為警查獲之陳佑祥、馮奕瑋於警詢及檢察官偵訊中供述情
    節相符。且有為警查獲之槍枝2 支及子彈5 顆扣案可證。而
    前開扣案之物經送內政部警政署刑事警察局（以下簡稱刑事
    警察局）鑑定結果，認其中改造手槍1 支（槍枝管制編號：
    0000000000號），係由仿BERETTA 廠84型半自動手槍製造之
    金屬玩具手槍換裝土造金屬槍管而成之改造手槍，機械性能
    良好，可擊發適用之子彈，認具殺傷力，另1 支改造手槍（
    槍枝管制編號：0000000000號）認係由仿WALTHER 廠PPK/S
    型半自動手槍製造之金屬玩具手槍換裝土造金屬槍管和保險
    鈕而成之改造手槍，機械性能良好，可擊發適用之子彈，認
    具殺傷力。扣案之子彈5 顆，認均具直徑約9 釐米（採樣1
    顆測量）土造金屬彈頭之土造子彈，經採樣2 顆試射，均可
    擊發，認均具殺傷力，有刑事警察局94年7 月14日刑鑑字第
    0940095153號槍彈鑑定書乙紙在卷可稽，足徵被告所持有之
    槍枝及子彈均具有殺傷力。此外並有槍枝、子彈及使用車輛
    照片共6 幀在卷可稽。足徵被告自白與事實相符。本件事證
    明確，被告犯行洵堪認定。
二、核被告甲○○所為，係犯槍砲彈藥刀械管制條例第8 條第4
    項之未經許可持有其他可發射子彈具有殺傷力之改造槍枝罪
    ，及同條例第12條第4 項之未經許持有具殺傷力之子彈罪。
    被告先後2 次持有其他可發射子彈具有殺傷力之改造槍枝犯
    行，時間緊接，方法相同，觸犯構成要件相同之罪名，顯係
    基於概括犯意為之，應依連續犯規定論以一罪，並依法加重
    其刑。被告以一行為同時觸犯前開未經許可持有其他可發射
    子彈具有殺傷力之改造槍枝罪，及同條例第12條第4 項之未
    經許持有具殺傷力之子彈罪2 罪，為想像競合犯，應從一重
    之持有其他可發射子彈具有殺傷力之改造槍枝罪論處。又持
    有槍砲為長時間之繼續，乃行為之繼續而非狀態之繼續，故
    如未受允准，持有軍用槍砲而無正當理由之行為持續長時間
    ，於終止持有前，均在其犯罪行為實施中。其間法律縱有變
    更，其行為既繼續實施至新法施行以後，即與犯罪後法律有
    變更之情形不同，不生新舊法比較適用之問題（最高法院75
    年度台上字第3370號、88年度台上字第2968號判決意旨、88
    年第8 次刑事庭會議決議參照）。從而槍砲彈藥刀械管制條
    例雖業於94年1 月26日修正公布，並於同月28日起施行，而
    原條例第11條，業已刪除，併入新法第8 條，而有所修正。
    然被告自93年底起持有具殺傷力改造槍枝、子彈之行為，係
    犯罪行為之繼續，至94年6 月14日為警查獲時，始告終了，
    自應適用裁判時之現行槍砲彈藥刀械管制條例論處，本案並
    不生被告行為後法律有變更之新舊法比較問題，附此敘明。
    爰審酌被告之素行、犯罪之動機、目的、手段，持有具有殺
    傷力改造槍枝之次數及數量，對於社會秩序所生之危害，及
    坦承犯行之態度等一切情狀，量處如主文所示之刑，並就罰
    金刑部分諭知其易服勞役之折算標準，以資懲儆。
四、扣案之前開可發射子彈具有殺傷力之仿BERETTA 廠84型半自
    動手槍製造之金屬玩具手槍換裝土造金屬槍管而成之改造槍
    枝1 支（槍枝管制編號：0000000000號，含彈匣1 個）、可
    發射子彈具有殺傷力之仿WALTHER 廠PPK/S 型半自動手槍製
    造之金屬玩具手槍換裝土造金屬槍管和保險鈕而成之改造槍
    枝1 支（槍枝管制編號：0000000000號，含彈匣1 個），及
    改造子彈3 顆（具直徑玖釐米金屬彈頭），均為違禁物，應
    依刑法第38條第1 項第1 款宣告沒收。至於扣案之其餘改造
    子彈2 顆，於鑑驗時業經試射（有刑事警察局前開函可稽）
    ，試射後失其效能，已不具殺傷力，非屬違禁物，爰不為沒
    收之諭知。
據上論斷，應依刑事訴訟法第299 條第1 項前段，槍砲彈藥刀械
管制條例第8 條第4 項、第12條第4 項，刑法第11條前段、第56
條、第55條、第42條第2 項、第38條第1 項第1 款，罰金罰鍰提
高標準條例第2 條、現行法規所定貨幣單位折算新臺幣條例第2
條，判決如主文。
本案經檢察官曾文鐘到庭執行職務。
中　　華　　民　　國　　94　　年　　11　　月　　15　　日
                  刑事第十庭  審判長法　官     侯志融
                                    法  官     楊博欽
                                    法  官     張宏節
上列正本證明與原本無異。
如不服本判決應於送達後10日內向本院提出上訴狀。
                                    書記官     鄧順生
中　　華　　民　　國　　94　　年　　11　　月　　15　　日
附錄本案論罪科刑法條全文：
槍砲彈藥刀械管制條例第8條
未經許可，製造、販賣或運輸鋼筆槍、瓦斯槍、麻醉槍、獵槍、
空氣槍或第4 條第1 項第1 款所定其他可發射金屬或子彈具有殺
傷力之各式槍砲者，處無期徒刑或5 年以上有期徒刑，併科新臺
幣1 千萬元以下罰金。
未經許可，轉讓、出租或出借前項所列槍枝者，處 5 年以上有期
徒刑，併科新臺幣 1 千萬元以下罰金。
意圖供自己或他人犯罪之用，而犯前二項之罪者，處無期徒刑或
7 年以上有期徒刑，併科新臺幣1 千萬元以下罰金。
未經許可，持有、寄藏或意圖販賣而陳列第1 項所列槍枝者，處
3 年以上10年以下有期徒刑，併科新臺幣700 萬元以下罰金。
第 1 項至第 3 項之未遂犯罰之。
